【裁判字號】    90,易,2255
【裁判日期】    900723
【裁判案由】    竊盜
【裁判全文】
臺灣板橋地方法院刑事判決                          九十年度易字第二二五五號
    公  訴  人  臺灣板橋地方法院檢察署檢察官
    被      告  甲○○
右列被告因竊盜案件，經檢察官提起公訴（九十年度偵字第六七０六號），本院判決
如左：
    主  文
甲○○竊盜，處拘役伍拾日，如易科罰金，以佰元折算壹日。
    事  實
一、甲○○意圖為自己不法之所有，於民國九十年三月三十日十二時三十五分許，在
    臺北縣樹林市○○街八十巷六號前，由泰利土木包工業（負責人係廖榮泰）施工
    之排水溝內，徒手竊取泰利土木包工業所有，由乙○○看管之破碎機二台（即雙
    手各提起一台），價值計約新臺幣（下同）二萬元，得手後，正欲離去時，適為
    泰利土木包工業之監工（員工）廖文峻發現，即大喊「小偷！不要跑！」，並予
    以追捕，甲○○在排水溝內往前跑了約一百公尺後，即將破碎機二台放下，並跑
    出排水溝欲脫逃，惟旋遭廖文峻逮住並報警查獲。
二、案經被害人乙○○訴由臺北縣警察局樹林分局報告臺灣板橋地方法院檢察署檢察
    官偵查起訴。
    理  由
一、訊據被告甲○○對於其在上開時、地提取破碎機二台等情固坦承不諱，惟矢口否
    認有竊盜之犯行，辯稱：伊當時係撿爛鐵，以為是人家不要的，並不知他們在施
    工云云。惟查，右揭事實，業據被告於警訊時、偵查中及本院審理時自白如上，
    復據被害人乙○○於警訊時、偵查中及本院審理時指述「當時我是在排水溝上方
    （離施工處約一百公尺）用餐，發現甲○○進入工地即施工中之排水溝內雙手各
    提起一台破碎機，我喊他，他就提著破碎機在排水溝內往前跑了約一百公尺後，
    即將破碎機二台放下，並踏上板模，跑出排水溝欲脫逃，後來就被我抓住；施工
    之排水溝約有五百公尺長；當時排水溝係部分完工，現場留有板模，有破碎溝壁
    」等語在卷，並有臺北縣警察局贓物認領保管單一紙附卷可稽，由此可知，上開
    破碎機係置於施工現場，被告應無誤認係無主物之可能。況被告於警訊時已供承
    其係進入工地內竊得破碎機二台，因被物主發現大喊小偷，不久即當場被查獲等
    語，是被告所辯，顯係卸責之詞，尚無足採。事證明確，被告之犯行堪以認定。
二、被告於上開時、地竊得破碎機二台，得手後，正欲離去時，始經乙○○發現，並
    予以追捕而報警查獲，核其所為，係犯刑法第三百二十條第一項之竊盜罪。公訴
    意旨認被告係犯同法第三百二十條第三項、第一項之竊盜未遂罪，即有未洽。爰
    審酌被告之品行、智識程度、生活狀況，被告因一時貪念，致有本件之犯行，所
    竊取之物值約二萬元，其犯罪之動機、目的、手段、犯罪所生之危害及犯罪後之
    態度等一切情狀，量處如主文所示之刑，並諭知易科罰金之折算標準，以示懲儆
    。
三、被告行為（犯罪）後，刑法第四十一條業於九十年一月十日修正公布施行，於同
    年一月十二日生效，該法第四十一條第一項前段將得易科罰金之範圍由「犯最重
    本刑為三年以下有期徒刑以下之刑之罪」修正擴大為「犯最重本刑為五年以下有
    期徒刑以下之刑之罪」，更有利於被告，應依刑法第二條第一項前段之規定，適
    用裁判時之法律即刑法第四十一條第一項前段。
據上論斷，應依刑事訴訟法第二百九十九條第一項前段，刑法第三百二十條第一項、
第二條第一項前段、第四十一條第一項前段，罰金罰鍰提高標準條例第一條前段、第
二條，判決如主文。
本案經檢察官方伯勳到庭執行職務。
中      華      民      國      九十        年    七      月   二十三   日
                                      台灣板橋地方法院刑事第一庭
                                          法  官  楊  千  儀
右正本證明與原本無異
如不服本判決應於送達後十日內向本院提出上訴狀
                                          書記官  吳  河  東
中      華      民      國      九十        年    八      月     二     日
附錄本案論罪科刑法條全文：
刑法第三百二十條
意圖為自己或第三人不法之所有，而竊取他人之動產者，為竊盜罪，處五年以下有期
徒刑、拘役或五百元以下罰金。
意圖為自己或第三人不法之利益，而竊佔他人之不動產者，依前項之規定處斷。
前二項之未遂犯罰之。
（罰金已依罰金罰鍰提高標準條例提高為十倍）


司法院資訊處製作；財團法人民間司法改革基金會備份。
